【裁判字號】    92,簡上,346
【裁判日期】    921124
【裁判案由】    違反保護令罪
【裁判全文】
臺灣高雄地方法院刑事判決                        九十二年度簡上字第三四六號
    上  訴  人  乙○○
右列上訴人因違反保護令罪，不服台灣高雄地方法院高雄簡易庭九十二年度簡字第三
七六號中華民國九十二年四月八日第一審判決（聲請簡易判決處刑案號九十一年度偵
字第二三八九二號），提起上訴，本院管轄之第二審法院判決如左：
    主  文
原判決撤銷。
乙○○連續違反法院依家庭暴力防治法第十三條所為禁止實施身體上不法侵害之裁定
，處有期徒刑月，如易科罰金，以佰元折算壹日。
    事  實
一、乙○○係陳張素之夫，二人屬家庭暴力防治法第三條第一款所定之成員關係。
    緣乙○○前於民國九十年六月二十五日，於酒醉後出手毆打陳張素，致陳張素
    受有左、右上臂挫擦傷，經陳張素向本院家事法庭聲請民事通常保護令，由
    本院依家庭暴力防治法第十三條第二項第一款、第二款、第十款之規定，於九十
    年十一月二十八日以九十年度家護字第一○○二號裁定准予核發民事通常保護令
    ，裁定乙○○不得對陳張素實施身體或精神上不法之侵害行為；不得直接或間
    接對陳張素為騷擾之聯絡行為，其期間為一年。詎乙○○竟基於違反前開民事
    通常保護令之概括犯意，先於九十一年十月十五日下午一時三十分許，在其位於
    高雄縣鳥松鄉○○村○○路一七五號住處，用腳踢陳張素左小腿，致陳張素
    受有左小腿瘀青（十二×五公分）之傷害（傷害部分業據撤回告訴），實施家庭
    暴力行為，使陳張素受有身體上之不法侵害，而為違反上揭通常保護令之行為
    ；乙○○再於翌（十六）日凌晨三時許，在前開住處，酒醉後叫其女兒陳賢紋（
    原名丙○○，現已改名陳賢紋）起床為其理髮，遭陳賢紋以明天須上班為由拒絕
    後，以腳踹陳賢紋之房門，經陳張素勸阻後，乙○○以「瘋女人」、「去死」
    等言詞辱罵陳張素，而對於陳張素加以直接騷擾，連續違反本院所為之前開
    民事通常保護令之裁定。
二、案經陳張素訴由高雄縣政府警察局仁武分局報請臺灣高雄地方法院檢察署檢察
    官偵查後，聲請以簡易判決處刑。
    理  由
一、訊據上訴人即被告乙○○矢口否認有何違反保護令之犯行，辯稱：伊未毆打告訴
    人陳張素，亦無辱罵她，九十一年十月十六日凌晨三時許，陳賢紋並不在場云
    云。惟查：
（一）被告係告訴人陳張素之夫，被告前於九十年六月二十五日，於酒醉後出手毆
      打陳張素，致陳張素受有左、右上臂挫擦傷，經陳張素向本院家事法庭
      聲請民事通常保護令，由本院依家庭暴力防治法第十三條第二項第一款、第二
      款、第十款之規定，於九十年十一月二十八日以九十年度家護字第一○○二號
      裁定准予核發民事通常保護令，裁定乙○○不得對陳張素實施身體或精神上
      不法之侵害行為；不得直接或間接對陳張素為騷擾之聯絡行為，其期間為一
      年之事實，有本院上開民事通常保護令影本一份附警卷可稽。
（二）被告先於九十一年十月十五日下午一時三十分許，在其位於高雄縣鳥松鄉○○
      村○○路一七五號住處，用腳踢陳張素左小腿，致陳張素受有左小腿瘀青
      （十二×五公分）之傷害，再於翌（十六）日凌晨三時許，在前開住處，酒醉
      後叫其女兒陳賢紋起床為其理髮，遭陳賢紋以明天須上班為由拒絕後，以腳踹
      陳賢紋之房門，經陳張素勸阻後，乙○○以「瘋女人」、「去死」等言詞辱
    罵陳張素，而對於陳張素加以直接騷擾等事實，業據告訴人陳張素分別
      於警、偵訊及本院訊問時指述綦詳，並經在場證人即告訴人之女陳賢紋於警訊
      時證述屬實，並有診斷證明書一紙附警卷可按。被告雖以前揭情詞置辯，惟查
      ，被告於警詢中已坦承：九十一年十月十六日凌晨三時許，叫我女兒陳賢紋替
      我理髮，我太太出面至派出所報案等語（九十一年十月十六日警詢筆錄），而
      被告於檢察官偵訊亦坦承：我與告訴人互毆等語（偵卷第十三頁），另證人唐
      嘉隆於本院訊問時結證：於九十一年十月十五日下午一時許，我在他們住處樓
      下洽談承租店面事宜，之前簽好租賃契約書，九十一年十月十五日下午一時許
      拿房租去給被告，我有看到被告與他太太（即陳張素）在爭執吵架，我不好
      意思就走出去，他們是在一樓吵架，是一般的爭執等語（本院九十二年十月八
      日訊問筆錄）。綜上所述，告訴人之指訴及證人陳賢紋之證述，堪認與事實相
      符，自可採為認定事實之證據。被告前開所辯，顯係事後卸責之詞，不足採信
      。本件事證明確，被告犯行已堪認定，依法應予論科。
二、按本院九十年度家護字第一○○二號民事通常保護令，係依家庭暴力防治法第十
    三條第一款、第二款、第十款規定所為之裁定。次按任何打擾、警告、嘲弄或辱
    罵他人之言語、動作或製造使人心生畏怖情境之行為，即屬「騷擾」，家庭暴力
    防治法第二條第三項亦定有明文。被告違反本院九十年度家護字第一○○二號民
    事通常保護令裁定之內容，核其先後所為，分別係犯家庭暴力防治法第五十條第
    一款違反保護令罪及同法第五十條第二款之違反保護令罪。又被告先後二次違反
    保護令之犯行，時間緊接，所犯基本構成要件相同之罪名，顯係基於概括犯意反
    覆為之，為連續犯，爰依刑法第五十六條之規定論以情節較重之家庭暴力防治法
    第五十條第一款之違反保護令一罪，並加重其刑。公訴人於起訴書所犯法條漏未
    論及被告涉犯家庭暴力防治法第五十條第一款之罪，惟於起訴書犯罪事實欄已載
    明被告以腳踢告訴人陳張素左小腿成傷，此部分之犯罪事實，即屬起訴範圍，
    本院自得併予審理。
三、被告犯罪事證既明，原審法院據以論罪科刑，固非無見，惟查，被告先後二次違
    反保護令之犯行，於九十一年十月十五日下午一時三十分許以腳踢傷告訴人之行
    為係犯家庭暴力防治法第五十條第一款違反保護令罪，另於九十一年十月十六日
    凌晨三時許以言詞辱罵告訴人之行為係犯同法第五十條第二款之違反保護令罪，
    被告並無一行為同時違反家庭暴力防治法第十五條第一款、第二款之情形，且連
    續數行為而犯同一罪名者，以一罪論，刑法第五十六條定有明文，原審認被告係
    一行為同時違反家庭暴力防治法第五十條第一款、第二款所定之禁止實施家庭暴
    力、騷擾之保護令，容有未洽。被告上訴意旨否認犯罪固無理由，然原判決既有
    上開可議之處，自應由本院予以撤銷改判。爰審酌被告明知前開通常保護令之內
    容，竟漠視法院裁定之效力，且未顧及夫妻間應本於互信、互諒、互愛共同經營
    婚姻生活，對告訴人實施身體之不法侵害行為，所為實不足取，惟念被害人所受
    危害程度尚輕等一切情狀，量處如主文第二項所示之刑，並諭知易科罰金之折算
    標準。
據上論斷，應依刑事訴訟法第四百五十五條之一第一項、第三項、第三百六十九條第
一項前段、第三百六十四條、第二百九十九條第一項前段，家庭暴力防治法第五十條
第一款，刑法第十一條前段、第五十六條、第四十一條第一項前段，罰金罰鍰提高標
準條例第二條，判決如主文。
本案經檢察官甲○○到庭執行職務。
中      華      民      國    九十二    年     十一     月    二十四    日
                                  臺灣高雄地方法院刑事庭
                                      審判長法官  涂裕洪
                                            法官  王雅苑
                                            法官  黃宗揚
右正本證明與原本無異。
不得上訴。
                                            書記官    賴佳慧
中    華    民    國      九十二     年      十一     月      二十五    日
附錄本判決論罪科刑法條：
家庭暴力防治法第五十條
違反法院依第十三條、第十五條所為之下列裁定者，為本法所稱之違反保護令罪，處
三年以下有期徒刑、拘役或科或併科新台幣十萬元以下罰金︰
一  禁止實施家庭暴力行為。
二  禁止直接或間接騷擾、接觸、通話或其他連絡行為。
三  命遷出住居所。
四  遠離住居所、工作場所、學校或其他特定場所。
五  命完成加害人處遇計畫：戒癮治療、精神治療、心理輔導或其他治療、輔導。


司法院資訊處製作；財團法人民間司法改革基金會備份。
